臺灣嘉義地方法院刑事判決　　　　　　　　　　　　　九十一年度易字第六四五號
　　公　訴　人　臺灣嘉義地方法院檢察署檢察官
　　被　　　告　乙○○
　　選任辯護人　蔡碧仲
　　　　　　　　汪玉蓮
　　　　　　　　楊瓊雅
　　被　　　告　甲○○
右列被告因違反就業服務法案件，經檢察官聲請簡易判決處刑（九十一年度偵字第五
七一五號），本院認有刑事訴訟法第四百五十一條之一第四款但書之情形，改依通常
程序審理，判決如左：
    主  文
乙○○、甲○○均無罪。
    理  由
一、公訴意旨略以：被告甲○○明知任何人不得媒介外國人非法為他人工作，竟與乙
    ○○基於意圖營利之概括犯意聯絡，自民國九十一年四月六日起，至同年五月二
    十九日止，連續媒介原係他人合法申請聘僱，嗣因故逃離原僱主之印尼籍女子Ｔ
    ＵＴＩＫ、ＷＡＨＹＵＡＲＩ、ＳＩＮＴＡＷＡＴＩ、ＢＯＩＮＩ、ＵＭＳＩＡ
    ＴＩＣＩＣＩ、ＤＥＷＩＳＵＰＲＩＡＮＮＩ、ＪＵＷＡＴＩＺＹＡ等人，至嘉
    義縣大林鎮下埤頭一○六之六號乙○○所私設經營之卡拉ＯＫ店，未經許可繼續
    僱用前開該逃逸之印尼外勞，以每小時新台幣一百五十元之代價，僱用從事座檯
    、陪酒、並可任由不特定客人撫摸身體之工作。嗣於九十一年五月三十日二十二
    時三十分許，為警持搜索票搜索當場查獲上開印尼籹子陪客人陳志銘、蔡振益喝
    酒、聊天，因認被告甲○○及乙○○均係違反就業服務法第四十五條之規定，應
    依同法第六十四條第二項之規定論處。
二、按違反第四十四條或第五十七條第一款、第二款規定者，處新臺幣十五萬元以上
    七十五萬元以下罰鍰。五年內再違反者，處三年以下有期徒刑、拘役或科或併科
    新臺幣一百二十萬元以下罰金；違反第四十五條規定者，處新臺幣十萬元以上五
    十萬元以下罰鍰。五年內再違反者，處一年以下有期徒刑、拘役或科或併科新臺
    幣六十萬元以下罰金；雇主聘僱外國人不得聘僱未經許可、許可失效或他人所申
    請聘僱之外國人；任何人不得媒介外國人非法為他人工作，就業服務法第六十三
    條第一項、第六十四條第一項、第五十七條第一款、第四十五條分別定有明文。
    本案公訴人認被告涉犯前開罪嫌，無非依據甲○○、乙○○之自白及印尼女子Ｔ
    ＵＴＩＫ、ＷＡＨＹＵＡＲＩ、ＳＩＮＴＡＷＡＴＩ、ＢＯＩＮＩ、ＵＭＳＩＡ
    ＴＩＣＩＣＩ、ＤＥＷＩＳＵＰＲＩＡＮＮＩ、ＪＵＷＡＴＩＺＹＡ及證人陳志
    銘、蔡振益等人於警訊時證言。
三、訊據被告乙○○固坦承雇用ＴＵＴＩＫ、ＷＡＨＹＵＡＲＩ、ＳＩＮＴＡＷＡＴ
    Ｉ、ＢＯＩＮＩ、ＵＭＳＩＡＴＩＣＩＣＩ、ＤＥＷＩＳＵＰＲＩＡＮＮＩ、Ｊ
    ＵＷＡＴＩＺＹＡ等人於ＫＴＶ內陪客人飲酒，被告甲○○固坦承搭載前開印尼
    女子至郭江中所營之ＫＴＶ，惟被告乙○○堅詞否認有何媒介印尼女子非法為他
    人工作之犯行，被告甲○○亦否認有何營利之意圖，辯稱：是我印尼的朋友介紹
    到郭江中那裡做打掃工作的等語。經查：
    （一）證人ＴＵＴＩＫ於警訊時證稱：「甲○○介紹我至嘉義縣大林鎮明華里十
          二鄰下埤頭一０六之六號從事坐檯陪酒之工作：：我的老闆是乙○○：：
          坐檯費是每小時三百元我和老闆對分一百五十元：：」、證人ＷＡＨＹＵ
          ＡＲＩ於警訊時證稱：「甲○○介紹我至嘉義縣大林鎮明華里十二鄰下埤
          頭一０六之六號從事坐檯陪酒之工作：：我的老闆是乙○○:：」、ＳＩ
          ＮＴＡＷＡＴＩ於警訊時證稱：「甲○○介紹我至嘉義縣大林鎮明華里十
          二鄰下埤頭一０六之六號從事坐檯陪酒之工作：：我的老闆是乙○○：：
          」、ＢＯＩＮＩ於警訊時證稱：「甲○○介紹我至嘉義縣大林鎮明華里十
          二鄰下埤頭一０六之六號從事坐檯陪酒之工作：：我的老闆是乙○○：：
          」、ＵＭＳＩＡＴＩＣＩＣＩ於警訊時證稱：「甲○○介紹我至嘉義縣大
          林鎮明華里十二鄰下埤頭一０六之六號從事坐檯陪酒之工作：：我的老闆
          是乙○○：：」、證人ＤＥＷＩＳＵＰＲＩＡＮＮＩ於警訊時證稱：「林
          益成介紹我至嘉義縣大林鎮明華里十二鄰下埤頭一０六之六號從事坐檯陪
          酒之工作：：我的老闆是乙○○：：」、證人ＪＵＷＡＴＩＺＹＡＡＲＩ
          於警訊時證稱：「甲○○介紹我至嘉義縣大林鎮明華里十二鄰下埤頭一０
          六之六號從事坐檯陪酒之工作：：我的老闆是乙○○：：」，足證被告乙
     ○○應係雇用前開印尼外勞之雇主，而非媒介前開印尼外勞工作之人，再
          者，再者，並無任何證據顯示被告乙○○於被告甲○○媒介外勞前，即有
          犯意聯絡及行為分擔，亦難認彼等間就媒介外勞有犯意聯絡、行為分擔公
          訴人認被告乙○○與被告甲○○共同媒介外勞非法為他人工作，容有誤會
          。
    （二）被告甲○○媒介前開印尼外勞非法至被告乙○○處工作固屬無訛，惟查，
          證人ＴＵＴＩＫ於警訊時證稱：「（問：甲○○媒介你去郭江中工作抽取
          多少錢？）我付他媒介費二千元：：」、證人ＷＡＨＹＵＡＲＩ於警訊時
          證稱：「（問：甲○○媒介你去乙○○工作抽取多少錢？）我因沒錢所以
          沒有付給他：：」、ＳＩＮＴＡＷＡＴＩ於警訊時證稱：「（問：甲○○
          媒介你去乙○○工作抽取多少錢？）我因沒錢所以沒付給他：：」、ＢＯ
          ＩＮＩ於警訊時證稱：「（問：甲○○媒介你去乙○○工作抽取多少錢？
          ）我付六千元仲介費給他：：」、ＵＭＳＩＡＴＩＣＩＣＩ於警訊時證稱
          ：「（問：甲○○媒介你去乙○○工作抽取多少錢？）我因還沒有錢，所
          以尚未支付但有和他說好要付八千元給他：：」、證人ＤＥＷＩＳＵＰＲ
          ＩＡＮＮＩ於警訊時則未稱是否有支付被告甲○○媒介之費用，惟依前開
          證人所言，就仲介費用或稱並未支付，或稱八千元、二千元、六千元，數
          額均屬不一，顯與常情有違，是前開外勞所述，是否實在已屬可疑，且無
          其他證據足資證明前開外勞所述應為實在，是關於被告甲○○是否意圖營
          利部分，本院認證據尚屬不足。
    （三）綜上所述，既無足夠之證據足認被告甲○○確有營利之意圖，而被告郭江
          忠係非法僱用他人所申請之外勞，且無證據證明彼等二人係再犯前開之罪
          ，睽諸前開說明，被告二人之犯行應屬行政罰之犯疇而非刑法處罰之對象
          ，彼等犯行應屬不罰，而應由移送單外移送主管機關科處罰鍰，此外查無
          其他積極證據足資證明被告確有如公訴人所指之犯行，自應為被告無罪之
          諭知。
據上論斷，應依刑事訴訟法第四百五十二條、第三百零一條第一項前段，判決如主文
。
本案經檢察官黃正雄到庭執行職務
中      華      民      國     九十一    年      十二     月    十九    日
                                      臺灣嘉義地方法院刑事第三庭
                                          法  官  張  育  彰
右正本證明與原本無異。
如不服本判決，應於判決送達後十日內，向本院提出上訴狀。
中      華      民      國     九十一    年      十二     月    十九    日
                                          書記官  林  美  芳
